臺灣板橋地方法院刑事判決　　　　　　　93年度訴字第2189號
公　訴　人　臺灣板橋地方法院檢察署檢察官
被　　　告　丙○○
　　　　　　　　　　　一號
指定辯護人　彭安國　律師
上列被告因違反毒品危害防制條例案件，經檢察官提起公訴（93
年度偵字第13117 號），本院判決如下：
    主  文
丙○○連續販賣第二級毒品，處有期徒刑柒年陸月，犯罪所得財
物新臺幣壹仟伍佰元，沒收之，如全部或一部不能沒收時，以其
財產抵償之。又持有第二級毒品，處有期徒刑肆月，扣案大麻煙
草驗後淨重拾柒點捌肆公克沒收銷燬，其包裝袋壹只沒收。應執
行有期徒刑柒年捌月，犯罪所得財物新臺幣壹仟伍佰元，沒收之
，如全部或一部不能沒收時，以其財產抵償之；扣案大麻煙草驗
後淨重拾柒點捌肆公克沒收銷燬，其包裝袋壹只沒收。
    事  實
一、丙○○前因施用第二級毒品安非他命案件，先後二次經法院
    裁定移送觀察、勒戒後，均無繼續施用毒品之傾向，由臺灣
    士林地方法院檢察署檢察官先後於民國（下同）八十七年十
    二月三十一日、八十八年八月二十七日，以八十七年度偵字
    第一一七二六號、八十八年度毒偵字第一二六號不起訴處分
    確定。
二、詎丙○○不知悔改，明知安非他命為毒品危害防制條例第二
    條第二項第二款所明定之第二級毒品，不得販賣、持有，竟
    基於販賣第二級毒品安非他命之概括犯意，先於九十三年一
    月間起至六月中旬止之期間，在台北縣蘆洲市○○街皇家保
    齡館，向真實姓名年籍不詳而自稱為「林福榮」之成年人，
    以每一公克新臺幣（下同）一千五百元或每二公克三千元之
    代價販入之第二級毒品安非他命多次，嗣於九十三年六月中
    旬某日起至同年八月十日十四時止之期間，在台北縣蘆洲市
    ○○街皇家保齡館內，將前所販入安非他命予以分裝後，再
    以每包五百元或二包一千元之價格連續販予乙○○多次（乙○○涉施用第二級毒品部分由檢察官另案偵辦），從中牟取
    不法利益。丙○○最後乙次出售安非他命予乙○○之時間係
    九十三年八月十日十四時，交易數量為一包安非他命、價款
    五百元，而丙○○至少出售安非他命予乙○○兩次，若以乙
    次出售乙包安非他命得款五百元，另乙次出售兩包安非他命
    得款一千元計算，丙○○至少得款一千五百元。
三、丙○○亦明知大麻同為毒品危害防制條例第二條第二項第二
    款所明定之第二級毒品，不得持有，竟於九十三年八月十六
    日凌晨零時許，在台北縣蘆洲市天天來釣蝦場，向綽號「福
    伯」成年男子，以新臺幣（下同）四萬五千元購買第一級毒
    品海洛因九包（驗後淨重一點八七公克）、第二級毒品安非
    他命二十包（鑑後淨重四四點六二公克）、大麻煙草一包（
    驗後淨重十七點八四公克）、大分裝袋十三個、小分裝袋一
    二七個、電子磅秤一台等物，而持有第二級毒品大麻。嗣於
    九十三年八月十六日凌晨三時三十分許，在台北縣蘆洲市○○路八十七巷口為警查獲，並於另案被告甲○○所駕駛車牌
    號碼五Ｅ－三五０六號自小客車內及丙○○所攜手提包內起
    獲丙○○所持有上述毒品海洛因九包（驗後淨重一點八七公
    克）、第二級毒品安非他命合計二十包（淨重四四點九六公
    克，鑑驗用罄，剩餘四四點六二公克）、大麻煙草一包（驗
    後淨重十七點八四公克）、大分裝袋十三個、小分裝袋一二
    七個、安非他命吸食器乙組、電子磅秤乙台等物（丙○○上
    述持有第一級毒品海洛因及第二級毒品安非他命之犯行，另
    由檢察官移送台灣士林地方法院併案審理）。
四、案經臺北縣政府警察局蘆洲分局報請臺灣板橋地方法院檢察
    署檢察官偵查起訴。
    理  由
一、訊據被告丙○○對其持有第二級毒品大麻煙草乙包（驗後淨
    重十七點八四公克）之事實已於本院審理時坦承不諱，並有
    該扣案大麻煙草及法務部調查局九十三年九月十五日調科壹
    字第060008824 號鑑定通知書可憑（該鑑定通知書係調查局
    依檢察官概括授權及囑託，針對警方送驗毒品之成份及重量
    為鑑定後所出具之書面鑑定報告，依刑事訴訟法第一百五十
    九條第一項之立法理由說明及第二百零八條第一項規定，得
    為證據），被告此部分自白核與事實相符，其該持有第二級
    毒品犯行，事證明確，堪以認定。
二、又被告雖坦承其曾於九十三年之期間，在台北縣蘆洲市○○
    街皇家保齡館，向確實年籍不詳而自稱為「林福榮」之成年
    人，以每一公克一千五百元或每二公克三千元之代價購入之
    第二級毒品安非他命多次，惟矢口否認有販賣安非他命予林
    佳宏之犯行，辯稱：伊只有請林佳宏吸用安非他命，至於伊
    曾在九十三年六、七月間向林佳宏拿五百元，是為了要吃飯
    ，不是賣安非他命給林佳宏云云。
三、惟查：證人林佳宏於九十四年三月三十日本院審判期日接受
    交互詰問已結證稱：「（辯護人問：你在警察局及檢察官偵
    訊時有提到向丙○○拿毒品的時候，有給他五百元，你給丙○○五百元的意思為何？）答：因為那時候我去皇家保齡球
    館找他，我就拿五百元給他，後來他就拿毒品給我，五百元
    就是要買毒品安非他命。（檢察官問：你拿五百元給丙○○
    買安非他命是何時的事情？）答；是去年的事情，時間我忘
    記了。（檢察官問：你跟丙○○買安非他命幾次？）答：一
    、二次。（檢察官問：你都是如何跟丙○○買毒品？）答：
    我有時候騎機車去找他，有時候叫朋友載。（檢察官問；你
    朋友是誰？）答：最後一次是甲○○。（檢察官問：你是在
    九十三年八月十六日與丙○○、甲○○一同為警查獲，你回
    想一下是在被查獲之前何時跟丙○○買安非他命？）答：我
    想不起來。（檢察官問：甲○○稱有一次載你去向丙○○買
    安非他命，是否在去年六、七月間？）答：我突然忘記了。
    （檢察官問：你之前在地檢署稱八月十幾日有跟丙○○買安
    非他命，那是最後一次嗎？）答：我忘記了。（檢察官問；
    你之前在地檢署稱於九十三年六月十幾日施用安非他命直到
    同年八月十幾日，且安非他命都是跟丙○○拿的，這時間是
    否正確？）答：正確。（檢察官問：你稱最後一次是跟甲○○去向丙○○買安非他命，時間究竟是六、七月還是八月？
    ）答：時間久了我記不太起來。（檢察官問：你向丙○○買
    安非他命是否只有二次？）答：時間久了我忘記了。（檢察
    官問：是否超過二次？）答：我確定超過二次。（被告問：
    我到底是賣你安非他命還是請你施用安非他命？）答；有幾
    次他沒有跟我拿錢，有一次他問我我身上有沒有錢，我就拿
    五百元，我說我要安非他命，我五百元就給他，這五百元就
    是要跟他買安非他命。（審判長提示乙○○九十三年八月十
    六日警詢筆錄並告以要旨，問：有關於你供稱係向丙○○購
    買安非他命之陳述是否屬實？）答：嗯「點頭」（按乙○○
    於警詢中係供稱：「我從九十三年六月份在家中用安非他命
    ，最後乙次係於九十三年八月十二日在家中施用．．．．．
    ．我向丙○○購買安非他命都以電話聯絡約在蘆洲市○○街
    皇家保齡球館交易，有時五百元或一千元不等，最後乙次是
    於九十三年八月十日十四時許，在蘆洲市○○街皇家保齡球
    館內向丙○○購買安非他命，在現場我以五百元跟丙○○交
    易。」參見九十三年度偵字第一三一一七號偵查卷第十一頁
    正面、背面警詢筆錄）（審判長提示九十三年八月十六日檢
    察官偵訊筆錄並告以要旨，問：有關你向丙○○購買毒品之
    陳述是否正確屬實？）證人乙○○答：嗯（點頭）。（審判
    長問：你從九十三年六月中旬開始至九十三年八月十日這段
    期間是否在蘆洲市○○街皇家保齡球館向丙○○買安非他命
    多次，一次買五百元或一仟元？）答：對。（審判長問：除
    此之外丙○○是否還曾經免費請你施用安非他命？）答：有
    時候有。（審判長問：丙○○是否曾經出售安非他命給你施
    用，而且另外也有免費提供安非他命給你施用？）答：是的
    。」等語；徵諸證人乙○○於九十三年八月十六日檢察官偵
    訊時明確結證稱：「（檢察官問：毒品何來？）是丙○○請
    我或賣我的，我有時候用五百元買乙包，或一千元買兩包，
    價格不一定．．．．．．我兩、三天跟他要一次毒品。（檢
    察官問：你從何時起施用毒品？）自九十三年六月十幾日開
    始吸食安非他命，一直到九十三年八月十幾日，我的毒品都
    是跟丙○○拿的，丙○○會打電話給我，問我需不需要，要
    的話就去蘆洲皇家保齡球館拿。」等語（見九十三年度偵字
    第一三一一七號偵查卷第六八頁偵訊筆錄，以證人乙○○接
    受檢察官偵訊之時點近接案發時間，其在檢察官面前所為證
    言應屬記憶鮮明且未刻意衡量利害關係之自由陳述，依其陳
    述作成時之外部環境，查無顯然不可信之情況，依刑事訴訟
    法第一百五十九條之一第二項規定，得為證據），而證人林
    仁德於九十四年三月三十日本院審判期日接受詰問時亦結證
    稱其曾於九十三年六、七月間載乙○○至蘆洲保齡球館向丙○○拿毒品，乙○○給丙○○五百元等情（見本院九十四年
    三月三十日審判筆錄），核其二人與被告並無仇隙，所述交
    易安非他命經過亦相符合，就證人林佳宏證稱被告另曾免費
    提供安非他命予其吸用乙節，亦與被告所供情形吻合，顯見
    證人林佳宏係據實陳述其向被告丙○○買取安非他命之經過
    事實，其與證人甲○○所為證言自堪採信，從而被告確曾於
    九十三年六月中旬某日起至同年八月十日十四時之期間，在
    台北縣蘆洲市○○街皇家保齡館內，以每包五百元或二包一
    千元之價格，多次出售安非他命予乙○○，最後乙次交易時
    間係九十三年八月十日十四時，交易數量為一包安非他命、
    價款五百元無誤。再參以被告自承其係於九十三年間，在台
    北縣蘆洲市○○街皇家保齡館，向確實年籍不詳而自稱為「
    林福榮」之成年人，以每一公克一千五百元或每二公克三千
    元之代價販入第二級毒品安非他命多次，以安非他命為價值
    高昂之違禁物品，被告予以分裝後再以一包五百元或二包一
    千元之價格再轉售予林佳宏，顯係藉此金錢交易牟利（查被
    告至少出售安非他命予乙○○兩次，若以乙次出售乙包安非
    他命得款五百元，另乙次出售兩包安非他命得款一千元計算
    ，被告至少得款一千五百元），其辯稱：伊向林佳宏拿五百
    元，是為了要吃飯，不是賣安非他命給林佳宏給林佳宏云云
    ，有違事實，不足採信，其連續販賣安非他命之犯行，亦事
    證明確，堪以認定。
四、核被告丙○○所為，係犯毒品危害防制條例第四條第二項販
    賣第二級毒品罪及同條第十一條第二項持有第二級毒品罪。
    被告多次販賣第二級毒品之行為時間緊接，所犯罪名相同，
    顯係基於概括犯意反覆為之，應依連續犯規定論以一罪，並
    加重其刑。其持有第二級毒品大麻數量達驗後淨重十七點八
    四公克，亦應依毒品危害防制條例第十一條第四項、行政院
    九十三年一月七日院臺法字第0930080551號令頒「轉讓持有
    毒品加重其刑之數量標準」第二條第二款規定，加重其刑。
    至其為販賣而持有第二級毒品安非他命之低度行為則為販賣
    之高度行為所吸收，不另論罪。被告所犯上開連續販賣第二
    級毒品（安非他命）罪及持有第二級毒品（大麻）罪，行為
    互殊，犯意各別，應分論併罰。爰分別審酌被告犯罪動機、
    目的、販賣安非他命與持有大麻之情節、對社會秩序所生之
    損害程度，及犯罪後態度等一切情狀，各量處如主文所示之
    刑，並定其應執行刑，以資懲戒。檢察官就被告連續販賣安
    非他命之罪行，請求量處有期徒刑八年，以被告本件成立犯
    罪之情形而言，容有過重，本院認量處有期徒刑七年六月，
    即屬適當，附此說明。扣案大麻煙草驗後淨重十七點八四公
    克為被告持有之第二級毒品，併依毒品危害防制條例第十八
    條第一項前段諭知沒收銷燬，至其包裝袋則為被告所有供包
    裝該大麻煙草所用之物，則依刑法第三十八條第一項第二款
    規定宣告沒收。又被告於本案販賣第二級毒品所得之財物至
    少有一千五百元，雖未扣案，但應依毒品危害防制條例第十
    九條第一項規定，諭知沒收之，如全部或一部不能沒收時，
    則以被告財產抵償之。至於扣案大分裝袋十三個、小分裝袋
    一二七個、電子磅秤乙台等物，因與該物品一併為警查獲之
    物尚有海洛因九包（驗後淨重一點八七公克）、第二級毒品
    安非他命合計二十包（驗後淨重四四點六二公克），故該大
    分裝袋十三個、小分裝袋一二七個、電子磅秤乙台應係預備
    分裝上開毒品所用之物，而檢察官既認被告上述持有第一級
    毒品海洛因、第二級毒品安非他命犯行與本案無關而另移送
    臺灣士林地方法院併案審理，則該大分裝袋十三個、小分裝
    袋一二七個、電子磅秤乙台等物，在查無積極證據足認係被
    告犯本罪所用或預備犯販賣第二級毒品罪所用之物之狀況下
    ，依法不得本案併予諭知沒收，檢察官請求一併沒收，尚難
    照從，亦予以說明。
五、公訴意旨另稱：被告明知安非他命為毒品危害防制條例第二
    條第二項第二款所明定之第二級毒品，不得販賣、持有及轉
    讓，竟基於販賣第二級毒品安非他命之概括犯意，將其於不
    詳時間，在不詳地點，向姓名真實姓名年籍自稱「林福榮」
    之成年人，以每一公克一千五百元、每二公克三千元之代價
    販入之第二級毒品安非他命，於九十三年二月十六日前某日
    起，將該所販入之安非他命添加其他不名之物，分裝一袋為
    零點五公克，以一公克一千五百元之代價，販予姓名年籍均
    不詳綽號「阿欽」、「阿龍」及其他不特定之人，共牟取不
    法利益三、四萬元，認被告上述出售安非他命行為亦犯毒品
    危害防制條例第四條第二項販賣第二級毒品罪。
六、本院質之被告，其雖坦承有將安非他命分裝一袋為零點五公
    克，而以一公克一千五百元之代價，販予綽號「阿欽」、「
    阿龍」及其他不特定人之行為，惟「被告或共犯之自白，不
    得作為有罪判決之唯一證據，仍應調察其他必要之證據，以
    察其是否與事實相符。」刑事訴訟法第一百五十六條第二項
    定有明文，本件被告自白所稱之「阿欽」、「阿龍」及其他
    不特定人，究為何人？其等是否真有與被告從事安非他命交
    易之事實？遍查偵查卷證，均無相關佐證可資為憑。而被告
    雖另於九十三年八月十六日凌晨零時許，在台北縣蘆洲市天
    天來釣蝦場，向綽號「福伯」成年男子，以四萬五千元購買
    第一級毒品海洛因九包（驗後淨重一點八七公克）、第二級
    毒品安非他命二十包（驗後淨重四四點六二公克）、大麻煙
    草一包（驗後淨重十七點八四公克）、大分裝袋十三個、小
    分裝袋一二七個、電子磅秤一台等物，而持有上述第二級毒
    品安非他命與分裝器具，但該等分裝袋與電子磅秤應係預備
    分裝上述毒品安非他命、海洛因所用之物，可見本院前述說
    明，而被告上開持有安非他命犯行，屬另一犯罪行為，經檢
    察官認定屬實且移送臺灣士林地方法院併案審理，則該扣案
    安非他命與分裝袋、電子磅秤等證據自與被告本案被訴所謂
    「於不詳時間，在不詳地點，向姓名真實姓名年籍自稱『林
    福榮』之成年人，以每一公克一千五百元、每二公克三千元
    之代價販入之第二級毒品安非他命，於九十三年二月十六日
    前某日起，將該販入之安非他命添加其他不名之物，分裝一
    袋為零點五公克，以一公克一千五百元之代價，販予姓名年
    籍均不詳綽號『阿欽』、『阿龍』及其他不特定之人，共牟
    取不法利益三、四萬元」之待證事實，並無關連性可言，自
    不得以之作為被告自白之補強證據，揆諸刑事訴訟法第一百
    五十六條第二項規定，本院尚不得僅以被告真實性尚值存疑
    之自白而認被告有前述檢察官所稱之連續販賣安非他命予綽
    號「阿欽」、「阿龍」及其他不特定人之犯罪事實，辯護人
    引述該法律規定請求本院為被告有利之認定，堪認為有理由
    ，惟因被告此部分被訴事實依公訴意旨與被告成立犯罪之連
    續販賣第二級毒品罪行間有連續犯裁判上一罪之關係，故不
    另為無罪之諭知，末此敘明。
據上論斷，應依刑事訴訟法第二百九十九條第一項前段、毒品危
害防制條例第四條第二項、第十一條第二項、第四項、第十八條
第一項前段、第十九條第一項，刑法第十一條、第五十六條、第
五十一條第五款，刑法第三十八條第一項第二款，判決如主文。
本案經檢察官楊仲農到庭執行職務。
中　　華　　民　　國　　94　　年　　4 　　月　　20　　日
                  刑事第七庭    審判長法　官陳恆寬
                                      法  官許必奇
                                      法  官吳佳穎
以上正本證明與原本無異
如不服本判決應於送達後10日內向本院提出上訴狀
                                書記官　王春森
中　　華　　民　　國　　94　　年　　4 　　月　　25　　日
附錄本案論罪科刑法條全文：
毒品危害防制條例第四條
製造、運輸、販賣第一級毒品者，處死刑或無期徒刑；處無期徒
刑者，得併科新臺幣一千萬元以下罰金。
製造、運輸、販賣第二級毒品者，處無期徒刑或七年以上有期徒
刑，得併科新臺幣七百萬元以下罰金。
製造、運輸、販賣第三級毒品者，處五年以上有期徒刑，得併科
新臺幣五百萬元以下罰金。
製造、運輸、販賣第四級毒品者，處三年以上十年以下有期徒刑
，得併科新臺幣三百萬元以下罰金。
製造、運輸、販賣專供製造或施用毒品之器具者，處一年以上七
年以下有期徒刑，得併科新臺幣一百萬元以下罰金。
前五項之未遂犯罰之。
毒品危害防制條例第十一條
持有第一級毒品者，處三年以下有期徒刑、拘役或新臺幣五萬元
以下罰金。
持有第二級毒品者，處二年以下有期徒刑、拘役或新臺幣三萬元
以下罰金。
持有專供製造或施用第一、二級毒品之器具者，處一年以下有期
徒刑、拘役或新臺幣一萬元以下罰金。
持有毒品達一定數量者，加重其刑至二分之一，其標準由行政院
定之。
